Alexandre Koch

github.com/xandekoch

SKILLS

Backend

Node.js • Express • MongoDB • MySQL • Python • GO

Frontend

Next.js • React.js • Zustand • Typescript • Shadon • Tailwind CSS • Figma • Photoshop

Outros

Git · Docker · Google Cloud · Inglês Proficiente (C2) · Scrum/Kanban · C# · Jest

EXPERIÊNCIA PROFISSIONAL

Peak One Dev

Engenheiro Frontend (2024 - presente)

- Liderando e ensinando membros juniores.
- Implementando arquitetura de software escalável e testável com SOLID e Clean Code.
- Desenvolvendo um **construtor de sites** de E-commerce, com gereciamento de funis, autenticação, RBAC, painel de admin com métricas.
- Stack: Next.js, React, Typescript, Zustand, Tailwind, Zod, Shaden, Tanstack Query.
- Garantindo o tempo de carregamento abaixo de 1 segundo com uma excelente UX.

Autônomo

Desenvolvedor FullStack (2020 -2024)

- Desenvolvendo sistemas completos para clientes, com foco na redução de custos, carregamento rápido e escalamento horizontal automático, **reduzindo os custos em 33%.**
- Implementando as melhores práticas de segurança e blindando o backend contra ataques
 DDoS.
- Automatizando scripts de **Data Scaping** (raspagem de dados), para popular arquivos CSV e injetar em banco de dados.
- Stack: Next.js, Node.js, Express, MongoDB, MySQL, Docker, Kubernetes, Python, Golang.

PROJETOS

SaaS - Botão do Pensamento 🥜

- Criação de um web app nichado para casais, que os permite instalar um botão na home do celular que ao ser clicado, acrescenta +1 na contagem de 'pensando em você'.
- Para evitar o uso de cron jobs, criei um sistema de checagem de último pensamento por comparação de timestamp em cada request, reduzindo a complexidade e sobrecarga do backend.
- Criei um sistema de reset de pensamentos diário com base na **timezone dinâmica** de cada user, pra clientes com relacionamento a distância.
- Stack: NextJS, MongoDB, Next Auth (magic link), Resend (envio de emails), Stripe (pagamentos) e Tailwind.

Plataforma Bet - Fruits Cash 🤌

- Criação de uma plataforma completa para um cliente, com integração de pagamento Pix QR (Suitpay), painel de admin completo, sistema de comissões por CPA e Rev Share e modo influencer.
- Criação do **algoritmo em python** pra simular o jogo e calibrar a Winrate e Return to Player.
- Arquitetura de database sólida, garantindo uma busca rápida e eficiente.
- Painel de Admin com gráficos, baseado em buscas e filtros complexos interagindo com a DB.
- Desenvolvimento do jogo em C# no Unity, sendo exportado em WebGL para interagir com a DOM do navegador.

Página de Vendas para Infoproduto 🤌

• Criação de uma página de vendas para o curso de uma **influenciadora digital**, com animações, **responsividade** para todos dispositivos, carregamento rápido e **acessibilidade**.

EDUCAÇÃO

SENAC São Paulo2021 – 2022Curso Superior de Segurança da InformaçãoSão PauloNão concluído.São Paulo

Elite Rede de Ensino2018Ensino médioRio de Janeiro

CNA 2014 – 2017 Curso de Inglês Rio de Janeiro

SOBRE MIM

Enxergo a programação como um super poder. Um poder de criar qualquer coisa do 0. Por isso me especializei em FullStack e continuo um eterno aprendiz estudando todos os dias. Minha maior qualidade é ser autodidata e aprender qualquer coisa com extrema rapidez. Se tem um problema, eu vou dar um jeito de resolvê-lo.

INTERESSES

Culinária • Leitura • Animes • Hacking • Viagens